bg-BG: Серия/размер на карданното съединение: Серия 1310; Серия 1330; Серия 1350; Серия 1410; Серия 1480; Серия 1550; Серия 3R; Друга
nl: U-joint serie/maat: 1310-serie; 1330-serie; 1350-serie; 1410-serie; 1480-serie; 1550-serie; 3R-serie; Anders
sv: U-kopplingsserie/storlek: 1310-serien; 1330-serien; 1350-serien; 1410-serien; 1480-serien; 1550-serien; 3R-serien; Annat
it: Serie/misura del giunto cardanico: Serie 1310; Serie 1330; Serie 1350; Serie 1410; Serie 1480; Serie 1550; Serie 3R; Altro
pl: Seria/rozmiar przegubu krzyżakowego: Seria 1310; Seria 1330; Seria 1350; Seria 1410; Seria 1480; Seria 1550; Seria 3R; Inne
sk-SK: Séria/veľkosť kĺbových spojok: Séria 1310; Séria 1330; Séria 1350; Séria 1410; Séria 1480; Séria 1550; Séria 3R; Iná
ru: Серия или размер карданного шарнира: Серия 1310; Серия 1330; Серия 1350; Серия 1410; Серия 1480; Серия 1550; Серия 3R; Другое
tr: U-mafsal serisi/ölçüsü: 1310 serisi; 1330 serisi; 1350 serisi; 1410 serisi; 1480 serisi; 1550 serisi; 3R serisi; Diğer
lt-LT: U formos jungčių serija/dydis: 1310 serija; 1330 serija; 1350 serija; 1410 serija; 1480 serija; 1550 serija; 3R serija; Kita
de: Serie/Größe des Kreuzgelenks: 1310-Serie; 1330-Serie; 1350-Serie; 1410-Serie; 1480-Serie; 1550-Serie; 3R-Serie; Sonstiges
zh-CN: 万向节系列/尺寸: 1310 系列; 1330 系列; 1350 系列; 1410 系列; 1480 系列; 1550 系列; 3R 系列; 其他
es: Serie de juntas universales/tamaño: Serie 1310; Serie 1330; Serie 1350; Serie 1410; Serie 1480; Serie 1550; Serie 3R; Otro
nb: U-ledd – serie/størrelse: 1310-serie; 1330-serie; 1350-serie; 1410-serie; 1480-serie; 1550-serie; 3R-serie; Annet
pt-BR: Junta universal série/tamanho: Série 1310; Série 1330; Série 1350; Série 1410; Série 1480; Série 1550; Série 3R; Outro
el: Σειρά/μέγεθος σταυρού: Σειρά 1310; Σειρά 1330; Σειρά 1350; Σειρά 1410; Σειρά 1480; Σειρά 1550; Σειρά 3R; Άλλο
ko: 유니버설 조인트 시리즈/사이즈: 1310 시리즈; 1330 시리즈; 1350 시리즈; 1410 시리즈; 1480 시리즈; 1550 시리즈; 3R 시리즈; 기타
hu: Kardáncsukló sorozat/méret: 1310-es széria; 1330-as széria; 1350-es széria; 1410-es széria; 1480-as széria; 1550-es széria; 3R széria; Egyéb
en: U-joint series/size: 1310 series; 1330 series; 1350 series; 1410 series; 1480 series; 1550 series; 3R series; Other
ja: ユニバーサルジョイントシリーズ／サイズ: 1310シリーズ; 1330シリーズ; 1350シリーズ; 1410シリーズ; 1480シリーズ; 1550シリーズ; 3Rシリーズ; その他
fr: Série ou taille du croisillon: Série 1310; Série 1330; Série 1350; Série 1410; Série 1480; Série 1550; Série 3R; Autre
pt-PT: Série/tamanho da junta universal: Série 1310; Série 1330; Série 1350; Série 1410; Série 1480; Série 1550; Série 3R; Outro
sl-SI: Serija/velikost U-zgloba: Serija 1310; Serija 1330; Serija 1350; Serija 1410; Serija 1480; Serija 1550; Serija 3R; Drugo
hr-HR: Serija/veličina kardanskog zgloba: Serija 1310; Serija 1330; Serija 1350; Serija 1410; Serija 1480; Serija 1550; Serija 3R; Ostalo
th: ข้อต่อยูซีรีส์/ขนาด: ซีรีส์ 1310; ซีรีส์ 1330; ซีรีส์ 1350; ซีรีส์ 1410; ซีรีส์ 1480; ซีรีส์ 1550; ซีรีส์ 3R; อื่นๆ
da: U-joint-serie eller -størrelse: 1310-serie; 1330-serie; 1350-serie; 1410-serie; 1480-serie; 1550-serie; 3R-serie; Andet
ro-RO: Seria/dimensiunea articulației cardanice: Seria 1310; Seria 1330; Seria 1350; Seria 1410; Seria 1480; Seria 1550; Seria 3R; Altele
cs: Řada/velikost kardanového kloubu: Řada 1310; Řada 1330; Řada 1350; Řada 1410; Řada 1480; Řada 1550; Řada 3R; Ostatní
fi: Ristinivelen sarja/koko: 1310-sarja; 1330-sarja; 1350-sarja; 1410-sarja; 1480-sarja; 1550-sarja; 3R-sarja; Muu
zh-TW: 萬向接頭系列/尺寸: 1310 系列; 1330 系列; 1350 系列; 1410 系列; 1480 系列; 1550 系列; 3R 系列; 其他
vi: Dòng/kích thước khớp nối chữ U: Dòng 1310; Dòng 1330; Dòng 1350; Dòng 1410; Dòng 1480; Dòng 1550; Dòng 3R; Khác